【裁判字號】    89,易,742
【裁判日期】    900518
【裁判案由】    贓物
【裁判全文】
臺灣花蓮地方法院刑事判決                          八十九年度易字第七四二號
    公  訴  人  臺灣花蓮地方法院檢察署檢察官
    被      告  甲○○
右列被告因贓物案件，經檢察官提起公訴（八十九年度偵字第四二九號），本院判決
如左：
    主  文
甲○○牙保贓物，處有期徒刑伍月，如易科罰金，以參佰元折算壹日。
    事  實
一、甲○○明知年籍不詳之「鄧光輝」委託其販售之ＮＯＫＩＡ牌８２１０型行動電
    話係來路不明之贓物（係乙○○以新台幣三萬六千元所購買，於八十八年十二月
    十七日凌晨，鄧明鴻將之放在花蓮市○○○路一一四號之櫃檯內而遭竊），竟於
    八十八年十二月十九日零時許（起訴書誤載為八十九年十二月十八日），持該行
    動電話至張永坤所經營位於花蓮縣花蓮市○○路「一品檳榔攤」，將該行動電話
    交予不知情之張永坤代為變賣，出售價格新台幣（下同）三千元即可。張永坤因
    不知該行動電話之行情，乃於同日晚上十時許，以電話詢問擁有同款行動電話之
    乙○○，乙○○因自己所有之行動電話業已遭竊，故表示願意購買，張永坤遂於
    翌日，將該行動電話交由乙○○觀看，乙○○因該行動電話之條碼編號及送修廠
    商之維修標誌均與其失竊之行動電話相同，而得知該行動電話為其所失竊之行動
    電話，遂向張永坤說明，並同意以四千元購買，張永坤得款後，再將款項轉交給
    甲○○。嗣後乙○○並報警，因而查獲。
二、案經花蓮縣警察局移送臺灣花蓮地方法院檢察署檢察官偵查起訴。
    理  由
一、訊據被告甲○○矢口否認有牙保贓物之犯行，辯稱：「鄧光輝」說該行動電話係
    向朋友借的，因打電動輸錢，欲抵押借錢，其才帶「鄧光輝」去張永坤那裡，其
    並不知道該行動電話為乙○○所失竊等語。經查右揭犯罪事實，業據證人乙○○
    、張永坤於警訊及偵查中證述綦詳，並有贓證物品認領保管收據及該行動電話背
    面照片各一張附卷可稽。且被告於警訊及偵查中均供稱：該行動電話為「鄧光輝
    」所有，「鄧光輝」說該行動電話是買來的等語。然於本院訊問時則改稱：鄧光
    輝說該行動電話係向朋友借的，「鄧光輝」那天打電動輸錢，想去抵押借錢云云
    。被告前後就該行動電話是否為「鄧光輝」所有，所述並不相同。況該行動電話
    若為「鄧光輝」向朋友所借，則「鄧光輝」怎能擅自以之向別人抵押借錢。足見
    被告知悉「鄧光輝」所持有之行動電話，係來路不明之贓物無訛。被告所辯，顯
    係卸責之詞，不足採信。本件事證明確，被告犯行堪予認定。
二、核被告甲○○所為，係犯刑法第三百四十九條第二項牙保贓物罪。被告曾因違反
    麻醉藥品管理條例案件，先後經台灣花蓮地方法院判處有期徒刑五月、七月、五
    年六月確定，後前二案件，經定應執行有期徒刑十月確定，於八十四年九月七日
    送監執行，應於八十五年七月六日執行期滿，再接續執行五年六月之刑期，迄八
    十七年七月十五日交付保護管束假釋出獄，後經撤銷假釋，被告目前仍在執行中
    ，此有台灣高等法院被告全國前案紀錄表一份附卷可參（依該表所載，被告經判
    處有期徒刑五月部分，係於八十四年九月七日起算刑期，於八十五年二月六日刑
    期期滿，而經判有期徒刑七月部分，則於八十五年二月七日接續執行，於八十五
    年九月六日執行期滿，惟後因前開二罪經定應執行有期徒刑十月，而於八十五年
    二月七日起算刑期，於八十五年十二月六日執行完畢，再接續執行另案有期徒刑
    五年六月部分。但被告經判有期徒刑五月部分，係從八十四年九月七日起算刑期
    ，則後經定應執行有期徒刑十月時，則應自八十四年九月七日起算刑期，而非自
    八十五年二月七日起算刑期，故此部份執行容有錯誤），被告既在接續執行之假
    釋中再犯本案之罪，依最高法院第四次刑事庭會議結果，認並不構成累犯，檢察
    官認應依累犯規定，加重處罰，尚有未洽。爰審酌被告犯罪之動機、目的、手段
    、所生之危害，及事後否認犯行等一切情狀，量處如主文所示之刑，並諭知易科
    罰金之折算標準。又刑法第四十一條於九十年一月四日修正，同年一月十日經總
    統公布實施，就得易科罰金之法定刑，由犯最重本刑為三年以下，改為五年以下
    ，經比較新舊法，以新法有利於被告，依刑法第二條第一項前段，適用裁判時之
    新法，諭知本案易科罰金之折算標準。
據上論斷，依刑事訴訟法第二百九十九條第一項前段，刑法第二條第一項前段、第三
百四十九條第二項、第四十一條第一項前段，罰金罰鍰提高標準條第一條前段、第二
條，判決如主文。
本案經檢察官李子春到庭執行職務
中      華      民      國    九十      年      五      月     十八     日
  臺灣花蓮地方法院刑事庭
                                  法  官  李世華
右正本證明與原本無異。
如對本判決不服，應於送達後十日內，向本院提出上訴狀。（應抄附繕本）告訴人或
被害人如對於本判決不服者，應具備理由請求檢察官上訴，其上訴期間之計算係以檢
察官收受判決正本之日期為準。
                                  法院書記官
中      華      民      國    九十      年      五      月    二十八    日
附錄本判決論罪之法律條文：
刑法第三百四十九條
收受贓物者，處三年以下有期徒刑、拘役或五百元以下罰金。
搬運、寄藏、故買贓物或為牙保者，處五年以下有期徒刑、拘役或科或併科一千元以
下罰金。
因贓物變得之財物，以贓物論。


司法院資訊處製作；財團法人民間司法改革基金會備份。
